

SOBRE MI

Soy un profesional en transición al sector de desarrollo web, con una sólida experiencia laboral en otros campos que ha fortalecido mi capacidad para adaptarme adiferentes entornos y desafíos. Mi fuerte compromiso con el aprendizaje y el crecimiento en tecnologías frontend y backend me impulsa a enfrentar nuevos desafíos en el desarrollo de aplicaciones web dinámicas y escalables. Destaco por mi perseverancia y dedicación para superar obstáculos y alcanzar metas. Esta experiencia previa me ha enseñado a adaptarme rápidamente a cambios y entornos nuevos, lo cual me permite abordar proyectos con flexibilidad y eficacia

CONTACTO

CORREO ELECTRÓNICO: david87chdz@gmail.com

TELÉFONO: 634701064

FECHA DE NACIMIENTO: 5 Agosto de 1987

DIRECCIÓN: Valladolid, España

GITHUB: https://github.com/david87chdz
PORFOLIO: https://www.david87chdz.dev/

LINKEDIN: https://www.linkedin.com/in/david-

cerezo-hernandez/

HABILIDADES TÉCNICAS

- Lenguajes de programación: Java, PHP, Javascript, Typescript
- Lenguajes de marcado y estilos: HTML5, CSS3, Sass
- Frameworks y bibliotecas frontend: Angular, React, Bootstrap, Tailwind
- Tecnologías y frameworks backend: Spring boot, Symfony, Express, NodeJs, Hibernate, Doctrine
- Sistemas de gestión de bases de datos: MySQL, PostgreSql, Oracle, MariaDB, MongoDB
- Control de versiones: Git, GitHub, GitLab
- Herramientas de desarrollo: Docker, AWS, Linux, Npm, Composer, Jest

APTITUDES

- Trabajo en equipo: Experiencia trabajando con equipos en diferentes áreas, siempre buscando una buena comunicación y apoyándonos entre todos para lograr los objetivos juntos.
- Aprendizaje continuo: Compromiso con la actualización constante de habilidades y conocimientos
- Resolución de problemas: Enfoque crítico y creativo para identificar y solucionar problemas
- Adaptabilidad: Flexibilidad para adaptarse rápidamente a nuevas herramientas y metodologías.
- Proactividad: Capacidad para identificar oportunidades, tomar la iniciativa y resolver problemas de manera anticipada.

David Cerezo Hernández

Desarrollador web full stack

EXPERIENCIA LABORAL

DESARROLLADOR WEB | Serbatic Valladolid, España

Marzo 2024 - Mayo 2024

Formación en centros de trabajo (380 horas)

- Desarrollo de un proyecto interno utilizando JavaScript y TypeScript, con Node.js para el backend.
 En el frontend, trabajé con Angular, y para el backend utilicé Express,
 - integrando la API de autenticación de Keycloak.
- Implementación de un proyecto en Java con Spring Boot para el backend, gestionando la creación y el manejo de contenedores con Docker.
- Uso e implementación de bases de datos relacionales como PostgreSQL y MariaDB, así como de bases de datos no relacionales como MongoDB.

OPERARIO DE PRODUCCIÓN | TI Fluid Systems Palencia, España

Julio 2011 - Octubre 2022

Programación y ajuste en CNC.

GERENTE | All for all supplies S.L Palencia, España

Agosto 2014 - Diciembre 2015

Administración de la empresa y gestión de la misma.

OFICIAL 3ª | Esaspro S.L. Valladolid, España

Octubre 2008 - Enero 2011

Funciones propias de la construcción y rehabilitación de viviendas.

OFICIAL 3ª | Mecánico de automóviles Palencia, España

Julio 2006 - Octubre 2008

Reparación y mantenimiento de vehículos ligeros y pesados.

FORMACIÓN ACADÉMICA

TÉCNICO SUPERIOR DESARROLLO DE APLICACIONES WEB

CIFP Camino de la Miranda Palencia, España Septiembre 2022 - Mayo 2024

TÉCNICO EN ELECTROMECÁNICA DE VEHÍCULOS

CIFP Camino de la Miranda Palencia, España Septiembre 2004 - Junio 2006

IDIOMAS

INGLES B1

Certificado de nivel intermedio B1 por la Escuela Oficial de Idiomas de Palencia

FORMACIÓN COMPLEMENTARIA

CURSOS REALIZADOS Y CERTIFICADOS A TRAVES DE LA PLATAFORMA DE OPEN WEBINARS:

Fundamentos de la programación reactiva con RXJS y Angular

React Hooks

Curso de Amazon Web Services para desarrolladores

Curso de Docker para desarrolladores

Introducción al docker.

Curso de Angular: Ampliando conceptos

Curso de Angular: Fundamentos.

Curso de HTML5 y CSS3.

Curso de manipulación del DOM desde Javascript.

Curso de SQL.

Curso de Sass.

Curso de Typescript.

Curso de fundamentos de Javascript.

Curso de Java: Orientación a objetos.

Curso de PHP: Fundamentos.

Programación asíncrona con promises y programación asíncrona con Async y Await.